【裁判字號】    98,審訴,4419
【裁判日期】    990330
【裁判案由】    違反槍砲彈藥刀械管制條例
【裁判全文】
臺灣高雄地方法院刑事判決            98年度審訴字第4419號
公  訴  人  臺灣高雄地方法院檢察署檢察官
被      告  甲○○
上列被告因違反槍砲彈藥刀械管制條例案件，經檢察官提起公訴
（98年度偵字第24934 號），本院依簡式審判程序判決如下：
    主  文
甲○○犯非法持有槍砲之主要零件罪，累犯，處有期徒刑拾月，
併科罰金新臺幣捌萬元，罰金如易服勞役，以新臺幣壹仟元折算
壹日。扣案如附表編號1 、2 所示之制式及非制式子彈計拾陸顆
；如附表編號3 所示槍枝上之土造金屬槍管壹支；如附表編號5
所示之土造金屬槍管壹支，均沒收之。
    事  實
一、甲○○前因肅清煙毒條例、違反麻醉藥品管理條例及妨害自
    由等案件，經本院以民國81年度訴字第1568號、81年度訴字
    第1606號等判決，分別判處有期徒刑3 年2 月、2 月、1 年
    6 月確定，並經裁定應執行有期徒刑4 年8 月確定。又因肅
    清煙毒條例、違反麻醉藥品管理條例等案件，經本院以81年
    度訴字第4076號判決判處有期徒刑3 年4 月、3 月，應執行
    有期徒刑3 年5 月確定。上開各案接續執行，於84年9 月26
    日縮短刑期假釋出監。假釋期間，復因肅清煙毒條例、違反
    麻醉藥品管理條例及槍砲彈藥刀械管制條例等案件，經本院
    以86年度訴緝字第92號、臺灣高等法院高雄分院以87年度上
    易字第563 號等判決，分別判處應執行有期徒刑4 年、10月
    確定，經撤銷假釋，執行殘刑，接續執行後，於91年10月22
    日縮短刑期假釋出監。嗣再撤銷假釋，執行殘刑，裁定減刑
    後，於96年7 月16日執行完畢出監。
二、甲○○明知槍砲之主要組成零件、具殺傷力之制式及非制式
    子彈，係槍砲彈藥刀械管制條例所管制之物品，未經主管機
    關許可，不得非法持有之，竟未經許可，於97年12月間某日
    ，在高雄縣鳳山市某檳榔攤，以新臺幣13萬元之價格，向姓
    名年籍均不詳，綽號「進仔」之成年男子，購得如附表所示
    之物，而非法持有其中具有殺傷力之制式及非制式子彈計25
    顆、土造金屬槍管2 支（其中1 支係裝置在如附表編號3 所
    示不具殺傷力之槍枝上）。嗣於98年8 月19日16時許，為警
    持搜索票前往高雄市鼓山區○○○路1041巷9 號24樓住處內
    ，實施搜索，當場扣得如附表所示之物。
三、案經嘉義縣警察局移送臺灣高雄地方法院檢察署檢察官偵查
    起訴。
    理  由
一、本件被告甲○○所犯之罪，均為死刑、無期徒刑、最輕本刑
    為3 年以上有期徒刑以外之罪，其於準備程序進行中，就被
    訴事實為有罪之陳述，經本院告知簡式審判程序之旨，並聽
    取檢察官及被告之意見後，裁定進行簡式審判程序。
二、上開犯罪事實，業經被告於偵查及本院審理中坦白承認，並
    有搜索票、扣押筆錄、扣押物品目錄表、內政部警政署刑事
    警察局98年9 月22日刑鑑字第0980116555號槍彈鑑定書、內
    政部99年2 月6 日內授警字第09900282031 號函在卷可稽（
    上開鑑定書及函文內容，均詳附表備註欄）。從而，因被告
    自白核與事實相符，是本件事證明確，被告上開犯行，均堪
    認定。
三、核被告所為，係犯槍砲彈藥刀械管制條例第13條第4 項非法
    持有槍砲之主要零件罪、同條例第12條第4 項非法持有子彈
    罪。被告係以一持有行為，同時犯上開2 罪，為想像競合犯
    ，應依刑法第55條規定，從一重之非法持有槍砲之主要零件
    罪處斷。被告持有槍砲之主要零件部分，雖未據起訴，惟與
    前開起訴論罪科刑之非法持有子彈罪部分，具有想像競合犯
    之裁判上一罪關係，為起訴效力所及，本院自應併予審究。
    被告有如事實欄所載徒刑之宣告及執行完畢之事實，有臺灣
    高等法院被告前案紀錄表可參，其受有期徒刑執行完畢後，
    5 年內故意再犯本件有期徒刑以上之罪，為累犯，應依刑法
    第47條第1 項之規定，加重其刑。爰審酌被告未經許可持有
    槍砲之主要零件、具殺傷力之子彈，且子彈數量達25顆，數
    量非少，行為實有可議，惟念及被告犯後坦承犯行，且未持
    上開管制物品犯罪，致未生其他損害，並參以被告之犯罪手
    段，及被告持有子彈及槍砲主要組成零件之時間等一切情狀
    ，量處如主文所示之刑，併參酌前開犯罪情狀，就罰金部分
    ，諭知如主文所示易服勞役之折算標準，以資懲儆。
四、扣案如附表編號1 、2 所示之口徑9mm 制式子彈14顆、非制
    式子彈2 顆，經送請內政部警政署刑事警察局鑑定結果，認
    均屬具殺傷力之子彈（詳前開內政部警政署刑事警察局鑑定
    書），因係屬違禁物，不問屬於犯人與否，爰均依刑法第38
    條第1 項第1 款之規定，宣告沒收之。再者，扣案如附表編
    號3 所示之改造手槍，因不具殺傷力，固不宣告沒收之，惟
    該槍枝之土造金屬槍管1 支及另扣得如附表編號5 所示之土
    造金屬槍管1 支，均係槍砲之主要組成零件（詳前開內政部
    函文），為違禁物，應均依刑法第38條第1 項第1 款之規定
    ，併予宣告沒收。又經試射之制式及非制式子彈計9 顆，因
    試射後，均已不具殺傷力，均非違禁物；且扣案之彈匣2 個
    、彈簧3 個等物，亦非屬內政部所公告之槍砲主要組成零件
    ，爰均不予宣告沒收，附此敘明。
據上論斷，應依刑事訴訟法第273 條之1 第1 項、第299 條第1
項前段，槍砲彈藥刀械管制條例第12條第4 項、第13條第4 項，
刑法第11條前段、第55條、第47條第1 項、第42條第3 項、第38
條第1 項第1 款，判決如主文。
本案經檢察官陳妍萩到庭執行職務。
中    華    民    國    99    年     3    月   30   日
                  刑事第十庭    法  官  方百正
以上正本證明與原本無異。
如不服本判決應於收受判決後10日內向本院提出上訴書狀。
中    華    民    國    99    年    3     月    30    日
                                書記官  陳莉庭
附錄論罪科刑法條：
槍砲彈藥刀械管制條例第12條第4項：
未經許可，持有、寄藏或意圖販賣而陳列子彈者，處5 年以下有
期徒刑，併科新台幣300 萬元以下罰金。
槍砲彈藥刀械管制條例第13條第4項
未經許可，持有、寄藏或意圖販賣而陳列第一項所列零件者，處
6 月以上5 年以下有期徒刑，併科新台幣300 萬元以下罰金。
附表：
┌──┬───────────┬───┬───────────────┐
│編號│   物  品   名  稱    │數量  │    備                  註    │
├──┼───────────┼───┼───────────────┤
│1   │口徑9mm制式子彈       │14顆（│均係口徑9mm 制式子彈，經採樣8 │
│    │                      │原22顆│顆試射（含 1 顆彈底具撞擊痕跡 │
│    │                      │，經試│），均可擊發，認均具殺傷力。  │
│    │                      │射8 顆│                              │
│    │                      │，餘14│                              │
│    │                      │顆）  │                              │
├──┼───────────┼───┼───────────────┤
│2   │非制式子彈            │2 顆（│均係非制式子彈，由金屬彈殼組合│
│    │                      │原3 顆│直徑9.0 ±0.5mm 金屬彈頭而成，│
│    │                      │，經試│經採樣1 顆試射，可擊發，認均具│
│    │                      │射1 顆│殺傷力。                      │
│    │                      │，餘2 │                              │
│    │                      │顆）  │                              │
├──┼───────────┼───┼───────────────┤
│3   │制式改造手槍（含彈匣）│ 1支  │認係改造手槍，由仿GLOCK 廠27型│
│    │                      │      │半自動手槍製造之槍枝，換裝土造│
│    │                      │      │金屬槍管而成，經檢視扳機連動功│
│    │                      │      │能損壞，無法供擊發子彈使用，認│
│    │                      │      │不具殺傷力。惟該槍枝之土造金屬│
│    │                      │      │槍管，係槍砲之主要組成零件。  │
├──┼───────────┼───┼───────────────┤
│4   │彈匣                  │ 2個  │非槍砲之主要組成零件。        │
│    │                      │      │                              │
├──┼───────────┼───┼───────────────┤
│5   │手槍槍管              │ 1支  │土造金屬槍管，係槍砲之主要組成│
│    │                      │      │零件。                        │
├──┼───────────┼───┼───────────────┤
│6   │彈簧                  │ 3條  │非槍砲之主要組成零件。        │
└──┴───────────┴───┴───────────────┘

司法院資訊處製作；財團法人民間司法改革基金會備份。
